臺灣高等法院民事裁定
111年度聲再字第12號
聲  請  人  高桂毊  
相  對  人  陳偉周  

上列當事人間請求損害賠償事件，再審聲請人對於民國110年12
月30日本院110年度再易字第127號確定裁定，聲請再審，本院裁
定如下：
    主  文
聲請駁回。
聲請費用由再審聲請人負擔。
    理  由
一、查，本件再審聲請人固對於民國110年12月30日本院110年度
    再易字第127號確定裁定（下稱原確定裁定）聲明不服，然
    前開裁定乃不得抗告之裁定，其雖具狀表明提起上訴之意（
    見本院卷第147頁），而未依聲請再審之程式為之，但仍應
    視其為聲請再審，而依該程序調查裁判。依此，本院即以再
    審聲請人係對原確定裁定聲請再審為處理。
二、次按裁定已經確定，而有民事訴訟法第496條第1項或第497
    條之情形者，得準用本編之規定，聲請再審，同法第507條
    定有明文。次按聲請再審，係準用再審之訴之規定（民事訴
    訟法第507條），故必有再審之理由，且依法表明者，始得
    聲請再審（同法第501條第1項第4款）。否則，其聲請再審
    為不合法（最高法院60年台抗字第688號裁判要旨可參）。
    所謂表明再審理由，必須指明確定裁判有如何合於法定再審
    事由之具體情事始為相當，倘僅泛言有何條款之再審事由，
    而無具體情事者，仍難謂已合法表明再審事由。既未合法表
    明再審事由，即為無再審之事由，性質上無庸命其補正，可
    認其再審之聲請不合法，毋庸命其補正，逕以裁定駁回之（
    最高法院61年台再字第137號、64年台聲字第76號裁判要旨
    可參）。又再審之訴不合法者，法院應以裁定駁回之，民事
    訴訟法第502條第1項亦有明文，此規定依同法第507條規定
    ，於對確定裁定聲請再審時準用之。
三、查，聲請人前對本院110年度上易字第788號確定判決（下稱
    原確定判決）聲明不服，因係對於確定判決不服，即視為提
    起再審之訴，嗣經原確定裁定以聲請人之再審之訴為不合法
    而予以駁回等情，有原確定裁定在卷可參（見本院卷第17頁
    至第18頁），聲請人雖主張其係對原確定判決不服聲明異議
    ，卻遭原確定裁定以提起再審之訴審理，顯屬有誤，又原確
    定判決未詳審事證，草率辦案，枉法判決云云，然核其所指
    均係對原確定裁定及原確定判決不服之理由，惟對於原確定
    裁定有何合於民事訴訟法第496條第1項或第497條之再審事
    由之具體情事，則均未敘明，自難謂其已合法表明再審理由
    ，依上開說明，其再審之聲請，為不合法，應予駁回。
四、據上論結，本件再審之聲請為不合法，爰裁定如主文。
中　　華　　民　　國　　111 　年　　3 　　月　　17　　日
                  民事第二十庭  
                      審判長法　官  周祖民
　　　　　　　　　　　  　  法　官  鄭威莉
　　　　　　　　　　　  　  法　官  張永輝
正本係照原本作成。
不得抗告。
中　　華　　民　　國　　111 　年　　3 　　月　　17　　日

                            書記官  鄭淑昀